---
title: "Produtos dos Testes de QC"
author: "Jônatan Tatsch"
date: "`r format(Sys.time(), '%d %B, %Y')`"
output:
  html_notebook:
    toc: no
  html_document:
    fig_caption: yes
    fig_width: 6
    keep_md: yes
    number_sections: yes
    toc: no

---

# Pacotes, funções e pré-configurações

Carregando pacotes necessários.

```{r setup, message=FALSE}
# limpa espaço de trabalho
rm(list = ls()) 
# carrega pacotes necessários
pacotes <- c("knitr", "tidyverse", "lubridate", "openair", "stringr", 
             "magrittr", "padr", "kableExtra")
easypackages::libraries(pacotes)
source("../R/crv_detect.R")
Sys.setenv(TZ = "UTC")
#options(knitr.table.format = "html")
```

# Dados 

```{r}
tdi200820164ys <- readRDS('/home/jonas/rpackages/jbc-ic/output/tar-data-inmet-2008-2016-4yrs-south.rds') %>% arrange(site) %>% select(c('site','date','tair'))
tdi200820164ys
```


# Produtos de cada QC 

A aplicação de cada QC produzirá os seguintes produtos padronizados:

## Produto 1

 **Conjunto de dados original com uma nova coluna que corresponde ao rótulo identificador do QC (variável $qc_{i}$, onde $i=1,..,n$, $n =$ nº de testes de controle de qualidade)**
    
  - $qc_{i}=1$, dado não aprovado no teste $i$ (dado suspeito)
  
  - $qc_{i}=0$, dado aprovado no teste $i$

Exemplo

```{r}
options(tibble.print_max = Inf)
# identificador do qc
id_qc <- 1
# Exemplo qc2, i = 2, teste de repetição consecutiva de valores 
tdi200820164ys_qc <- mutate(tdi200820164ys,
                    qc = id_qc,
                    suspect = as.integer(crv_detect(x = tair, 
                                                   thresh = -99,
                                                   min.steps = 2)
                     )
)

# kableExtra::kable_styling(kable(exdata))
# DT::datatable(exdata_qc, options = list(pageLength = 40,dom = 't'))
```

```{r}
prod1_file <- str_replace("../output/tdi200820164ys-qcID.rds", "ID",as.character(id_qc))
prod1_file
```


```{r, eval = FALSE}
saveRDS(tdi200820164ys_qc, file = prod1_file)
```


## Produto 2

**Tabela com código da EMA, identificador do teste de QC (ex. qc = 1), n° de observações suspeitas (n), data inicial (start) e data final (end) do evento.**


```{r}
meta_qc <- mutate(tdi200820164ys_qc, 
                  # identificador de cada evento
                  id = crv_detect(x = tair, thresh = -99, min.steps = 2, numerate = TRUE)) %>%
  filter(!is.na(id)) %>%
  group_by(id) %>%
  summarise(site = first(site),
            qc = first(qc),
            n = n(),
            start = min(date), 
            end = max(date),
            value = unique(tair)) %>%
  select(site:value, id)
meta_qc

# DT::datatable(meta_qc, options = list( dom = 't'))
```

```{r, echo = FALSE}
cat("\n")
```

A coluna adicional com a variável `value` foi adicionada porque é útil saber qual o valor que está se repetindo num dado evento formado por valores consecutivos repetidos. Essa variável é necessária neste tipo de QC mas pode ser opcional, dependendo do `qc` aplicado.

```{r}
prod2_file <- str_replace("../output/tdi200820164ys-qcID-metadata.rds", "ID", as.character(id_qc))
prod2_file
```

```{r, eval = FALSE}
saveRDS(meta_qc, file = prod2_file)
```

## Produto 3

Tabela resumo do numéro de casos suspeitos pelo `qc` aplicado e a porcentagem.

```{#r test}
tdi200820164ys_qc %>% 
  group_by(site) %>% 
  summarise(
    total_ema = n(), 
    total_suspect = sum(suspect),
    perc = (total_suspect/total_ema)*100)
```

```{r}
# 'tdi200820164ys' == 'exdata' # são os dados originais carregados
n = tdi200820164ys_qc %>% 
  group_by(site) %>% 
  summarise( tema = n() )
s_qc <- meta_qc %>%
  group_by(site) %>%
  summarise(qc = first(qc),
            tot = sum(n) )#,
#            perc = tot/nrow(tdi200820164ys_qc) * 100)

x1 <- s_qc %>% inner_join(n, by = 'site')

perc <- (x1[['tot']] / x1[['tema']]) * 100

x2 <- select(x1, c('site','qc','tot'))

summary_qc <- data.table::data.table(x2, perc)
summary_qc

# DT::datatable(summary_qc, options = list(dom = 't'))
```

```{r}
prod3_file <- str_replace("../output/tdi200820164ys-qcID-summary.rds", "ID", as.character(id_qc))
prod3_file
```

```{r}
saveRDS(summary_qc, file = prod3_file)
```

# Arquivos e finalidades

- arquivo do Produto 1

    - `r prod1_file`
        - *arquivo que poderá ser usado na verificação dos dados suspeitos por visualização das séries temporais*
        

- arquivo do Produto 2

    - `r prod2_file`
        - *arquivo auxiliar para determinar estatísticas sobre os eventos detectados pelo QC, como por exemplo, qual o evento mais longo e a data de sua ocorrência; qual época do ano com mais dados suspeitos.*

- arquivo do Produto 3

    - `r prod3_file`
        - *arquivo útil para visualização espacial da distribuição da frequência de ocorrência de dados suspeitos.*

# Mapas

```{r}
source('/home/jonas/rpackages/jbc-ic/R/gg_bubble.R')

estados <- readRDS("../data/estados_sul.rds")
p3 <- readRDS('/home/jonas/rpackages/jbc-ic/output/tdi200820164ys-qc1-summary.rds')
info <- readRDS('/home/jonas/rpackages/jbc-ic/output/tar-info-inmet-2008-2016-4yrs-south.rds')

p <- inner_join(p3, info, by = 'site')
p
```


```{r plot-tot, fig.width=9.3, fig.height=7.25, fig.align='center' }
gg_tot <- gg_bubble(data = p
                     ,z = "tot"
                     ,breaks = c(pretty(p$tot, n = 10),105)
                     ,limites = estados
                     ,colors_z = viridis::viridis
                     ,color_fill = "burlywood3"
                     ,z_legend = "Dados reprovados no teste de controle de qualidade 1"
                     ,text_color = "gray30"
                     ,point_color = "transparent"
                     ,text_size = 2.6
                     ,point_size = 3
                     ,repel_min_seg_len = 2,
                     ,legend.justification = c(0,1) 
                     ,legend.position = c(0.01, 0.99)
                     ,guide_type = "colourbar"
                     )
gg_tot
```


```{r plot-perc, fig.width=9.3, fig.height=7.25, fig.align='center' }
gg_perc <- gg_bubble(data = p
                     ,z = "perc"
                     ,breaks = c(pretty(p$perc, n = 10),105)
                     ,limites = estados
                     ,colors_z = viridis::viridis
                     ,color_fill = "burlywood3"
                     ,z_legend = "Dados reprovados no teste de controle de qualidade 1 (%)"
                     ,text_color = "gray30"
                     ,point_color = "transparent"
                     ,text_size = 2.6
                     ,point_size = 3
                     ,repel_min_seg_len = 2,
                     ,legend.justification = c(0,1) 
                     ,legend.position = c(0.01, 0.99)
                     ,guide_type = "colourbar"
                     )
gg_perc
```
